【裁判字號】    99,簡上,431
【裁判日期】    990730
【裁判案由】    竊盜
【裁判全文】
臺灣桃園地方法院刑事判決             99年度簡上字第431號
上  訴  人  臺灣桃園地方法院檢察署檢察官
被      告  甲○○
上列上訴人因被告犯竊盜案件，不服本院於中華民國99年4 月21
日所為之99年度簡字第53號第一審簡易判決（聲請案號：臺灣桃
園地方法院檢察署98年度偵字第16169 號），提起上訴，本院管
轄之第二審合議庭判決如下：
    主  文
上訴駁回。
    事實及理由
一、本案經本院審理結果，認第一審簡易判決認事用法及量刑均
    無不當，應予維持，並引用第一審判決書記載之事實、證據
    及理由（如附件）。
二、檢察官上訴意旨略以：告訴人認原審量刑過輕，當使被告有
    再犯之虞，故請更為適法之裁判云云。
三、按法官於有罪判決中，究應如何量處罪刑，為實體法賦予審
    理法官裁量之刑罰權事項，法官行使此項裁量權，自得依據
    個案情節，參諸刑法第57條所定各款犯罪情狀之規定，於該
    法定刑度範圍內，基於合義務性之裁量，量處被告罪刑；又
    刑之量定係事實審法院得自由裁量之事項，若其未有逾越法
    定刑之範圍，且亦非明顯違背正義者，即不得遽指為違法。
    又刑罰之量定，固屬法院自由裁量之職權行使，但仍應審酌
    刑法第57條所列各款事由及一切情狀，為酌量輕重之標準，
    並非漫無限制；在同一犯罪事實與情節，如別無其他加重或
    減輕之原因，下級審法院量定之刑，亦無過重或失輕之不當
    情形，則上級審法院對下級審法院之職權行使，原則上應予
    尊重（最高法院76年度台上字第4984號、85年度台上字第24
    46號裁判意旨可資參酌）。
四、查本件被告甲○○犯罪事證明確，原審斟酌被告不思正途，
    竟竊取他人所有之財物，所為非是，及其犯罪動機、目的、
    手段，生活狀況、智識程度、被竊財物之價值，犯罪所生之
    損害，及其犯後坦承犯行，態度尚稱良好，告訴人已領回遭
    竊之15萬元等一切情狀，量處被告甲○○應執行有期徒刑6
    月，並諭知易科罰金之折算標準為以1,000 元折算1 日，認
    事用法及量刑均無不合。又被告未曾因故意犯罪受有期徒刑
    以上刑之宣告，有臺灣高等法院被告前案紀錄表1 紙在卷可
    稽，且於本院審理中已坦承其所犯上揭竊盜犯行，表示悔改
    ，並已將所竊得之15萬元返還於被害人，顯見被告本次所犯
    ，應係一時失慮，致偶罹刑典，經此次偵、審、科刑之教訓
    後，應知所警惕，信無再犯之虞，依上說明，即難再憑此指
    摘其量刑過輕，有再犯之虞云云。綜上，檢察官以原審量刑
    過輕為由，提起上訴，為無理由，應予駁回。
據上論斷，應依刑事訴訟法第455 條之1 第1 項、第3 項、第36
8 條、第373條，判決如主文。
本案經檢察官蔡正傑到庭執行職務。
中    華    民    國    99    年    7     月    30    日
                  刑事第七庭庭審判長法  官    蕭世昌
                                    法  官    蔡羽玄
                                    法  官    蔡世芳
本件不得上訴。
以上正本證明與原本無異。
                                    書記官    張尹嫚
中    華    民    國    99    年    7     月    30    日

司法院資訊處製作；財團法人民間司法改革基金會備份。
